【裁判字號】    89,易,558
【裁判日期】    891123
【裁判案由】    違反就業服務法
【裁判全文】
臺灣嘉義地方法院刑事判決                          八十九年度易字第五五八號
    公  訴  人  臺灣嘉義地方法院檢察署檢察官
    被      告  乙○○○○份有限公司
    兼右一人
    代表人      甲○○
右列被告因違反就業服務法案件，經檢察官提起公訴 (八十八年度偵字第七三二四號
八十九年度偵字第三二八四號)，本院判決如左：
    主  文
乙○○○○份有限公司其代表人因執行業務違反雇主不得聘雇許可失效之外國人之規
定，其聘雇人數為一人，科罰金新臺幣壹萬伍仟元。
甲○○法人之代表人，因執行業務違反雇主不得聘雇許可失效之外國人之規定，其聘
雇人數為一人，科罰金新臺幣壹萬伍仟元，如易服勞役，以銀元佰元即新臺幣玖佰
元折算壹日。
    事  實
一、甲○○係乙○○○○份有限公司（下簡稱亞洲公司）之代表人，亞洲公司於民國
    八十六年七月三十日，經行政院勞工委員會（下簡稱勞委會）核准，引進外勞Ｅ
    ＤＵＲＥＳＥ    ＲＥＹＮＡＬＤＯ  ＧＡＢＥＲＴＡＮ，其聘雇許可期限自入
    境之日起至八十八年六月六日為止，然亞洲公司於八十八年二月五日為警查獲有
    違反就業服務法第五十四條第一項第一款、第二款規定之事實，而勞委會遂於八
    十八年四月十四日以臺八十八勞職字第０九００七七二號函撤銷該八名外勞之聘
    僱許可，亞洲公司於八十八年五月六日前收受此一函件，而亞洲公司之代表人甲
    ○○明知外勞ＥＤＵＲＥＳＥ    ＲＥＹＮＡＬＤＯ  ＧＡＢＥＲＴＡＮ係聘雇
    許可失效之外國人，未經申請許可，仍於收受上開函件得知此一事實之後一日起
    仍繼續聘僱上開菲律賓籍勞工在嘉義縣民雄鄉○○村○○○路六之四號亞洲公司
    從事皮革製造之工作。嗣於八十八年八月十三日上午十時二十分許，在上址為警
    查獲。
二、案經嘉義縣警察局民雄分局報請暨臺灣嘉義地方法院檢察署檢察官自動檢舉偵查
    起訴。
    理  由
一、訊據被告甲○○坦承於其收受勞委會撤銷聘雇許可之函件後，仍繼續僱用上開外
    勞，惟矢口否認有何違反就業服務法之犯行，辯稱：我有向勞委會申請展延，而
    且都准了，我不知道這一位沒有准，而且當時小姐辭職，公司很亂，所以沒有注
    意，不是故意的云云。經查：
    （一）證人即外勞ＥＤＵＲＥＳＥ    ＲＥＹＮＡＬＤＯ  ＧＡＢＥＲＴＡＮ於
          八十八年八月十三日警訊時稱：「我於一九九七年七月二日來台，係亞洲
          皮革公司之外勞：：我目前尚在亞洲皮革公司工作」且該名外勞係於八十
          八年八月七日始離境，此有旅客入出境紀錄表一紙在卷可佐，又被告確係
          亞洲公司之代表人，此有亞洲皮格股份有限公司變更事項登記卡一紙在卷
          可佐，被告上開自白與事實相符，堪予採信。
    （二）被告於偵查時稱：「外勞業務我自己在處理」核與證人即宏泰人力仲介公
          司負責人丙○○於本院調查時稱：「是甲○○跟我連繫辦的」相符，證人
          孫麗娟亦稱：「（勞委會的這些文件是寄給你們或寄給亞洲公司？）是寄
          給亞洲公司。」是被告對於上開外勞聘雇許可被撤銷一事，應無法推委不
          知，又雖證人孫麗娟稱外勞之事，係與亞洲公司小姐聯絡，顯係袒護之詞
          ，不足採信。
    （三）亞洲公司雖曾於八十八年五月六日向勞委會申請暫緩執行，而經勞委會以
          八十八年五月十八日臺八十八勞職字第０九０一三一二號函勉予同意暫緩
          執行在案，惟其所申請暫緩執行者乃係『暫緩遣送此八名外勞出境』而言
          ，此有勞委會臺八十八勞職外字第０九００七七二號函、八十八年五月十
          八日臺八十八勞職字第０九０一三一二號函及亞洲公司申請書一紙在卷可
          佐，是該八名外勞之聘僱許可仍已遭撤銷而屬許可失效之外勞，雖得暫緩
          離境，仍不得聘僱上開外勞從事工作，被告於是被告上開辯解，顯係卸責
          之詞，亦難採信。
    （四）綜上所述，被告自收受上開撤銷勞委會聘僱許可之函件而知悉此一事實後
          ，仍執意繼續聘僱上開外勞，其有違反就業服務法之故意，極為明確，是
          本案事證明確，被告犯行堪予認定。
二、按雇主不得聘僱許可失效之外國人，就業服務法第五十三條第一款定有明文，被
    告甲○○係亞洲公司之代表人，因執行業務違反上開規定，其聘僱人數為一人，
    應依同法第五十八條第一項前段之規定論處，亞洲公司應依同法第五十八條第二
    項論處。公訴人雖僅就被告自八十八年七月初至八十八年十三日為警查獲之時起
    訴，睽諸前開說明，被告之違反就業服務法之時點，應從八十八年五月六日之前
    其收受上開函件後一日開始，惟此部分與上開犯罪事實有裁判上一罪之關係，本
    院自得併予審理，附此敘明。爰審酌被告犯罪之動機、目的、手段，犯罪時所受
    之刺激及其品性、生活狀況、智識程度、犯罪所生之損害，及被告於八十八年二
    月間，即因違反就業服務法為警查獲，仍不知警惕，仍以申請暫緩外勞離境之方
    式，拖延行政處分之執行，而繼續聘僱外勞，而被告甲○○於犯後更一再飾詞狡
    卸，惟已將上開外勞遣返回菲之犯罪後態度等一切情狀，分別量處主文所示之刑
    ，並就被告甲○○部分諭知易服勞役之折算標準。
據上論斷，應依刑事訴訟法第二百九十九條第一項前段，就業服務法第五十八條第一
項前段、第二項、第五十三條第一款，刑法第十一條前段、第四十二條第二項，罰金
罰鍰提高標準條例第二條，現行法規所定貨幣單位折算新台幣條例第二條，判決如主
文。
中    華    民    國      八十九      年    十一      月      二十三    日
                                臺灣嘉義地方法院刑事第二庭
                                    法  官  康  存  真
右正本證明與原本無異。
如不服本判決，應於判決送達後十日內，向本院提出上訴狀。
中    華    民    國      八十九      年    十一      月      二十三    日
                                    書記官  胡  祥  生


司法院資訊處製作；財團法人民間司法改革基金會備份。
